ja: ノックセンサー技術: MEMS; その他/指定なし; 圧電式; その他
nl: Klopsensortechnologie: MEMS; Anders/Niet gespecificeerd; Piëzo-elektrisch; Anders
pt-BR: Tecnologia do sensor de detonação: MEMS; Outra/Não especificada; Piezoelétrica; Outra
cs: Technologie snímače klepání: MEMS; Jiné / neuvedeno; Piezoelektrický; Jiné
fi: Ohjaussauvan anturitekniikka: MEMS; Muu / ei määritetty; Pietsosähköinen; Muu
zh-TW: 爆震感測器技術: MEMS; 其他/未指定; 壓電式; 其他
fr: Technologie des capteurs de cliquetis: MEMS; Autre/non spécifié; Piézoélectrique; Autre
es: Tecnología del sensor de detonación: MEMS; Otra/No especificada; Piezoeléctrica; Otra
nb: Teknologi for dunkesensor: MEMS; Annet / ikke spesifisert; Piezoelektrisk; Annet
sl-SI: Tehnologija senzorja za trkanje: MEMS; Drugo/ni določeno; Piezoelektrični; Drugo
vi: Công nghệ cảm biến kích nổ: MEMS; Khác/Không xác định; Áp điện; Khác
el: Τεχνολογία αισθητήρα κρουστικής ανίχνευσης: MEMS; Άλλο/Δεν καθορίζεται; Πιεζοηλεκτρική; Άλλο
pt-PT: Tecnologia do sensor de detonação: MEMS; Outro/não especificado; Piezoelétrico; Outro
it: Tecnologia del sensore knock: MEMS; Altro/non specificato; Piezoelettrico; Altro
ru: Технология датчика детонации: МЭМС; Другое/не указано; Пьезоэлектрическая; Другое
sk-SK: Technológia snímača klopania: MEMS; Iné/nešpecifikované; Piezoelektrická; Iné
de: Klopfsensor: MEMS; Sonstige/Keine Angabe; Piezoelektrisch; Sonstige
hu: Kopogásérzékelő technológia: MEMS; Egyéb / Nincs megadva; Piezoelektromos; Egyéb
bg-BG: Технология на сензора за детонации: MEMS; Друго/не е посочено; Пиезоелектричен; Друго
lt-LT: Smūgio jutiklių technologija: MEMS; Kita / nenurodyta; Pjezoelektrinis; Kita
ko: 노크 센서 기술: MEMS; 기타/미지정; 압전식; 기타
zh-CN: 爆震传感器技术: MEMS; 其他/未指定; 压电式; 其他
en: Knock sensor technology: MEMS; Other/Not specified; Piezoelectric; Other
tr: Vuruntu sensörü teknolojisi: MEMS; Diğer/Belirtilmemiş; Piezoelektrik; Diğer
hr-HR: Tehnologija senzora detonacije: MEMS; Ostalo/Nije navedeno; Pijezolektrično; Ostalo
da: Bankesensorteknologi: MEMS; Andet/ikke angivet; Piezoelektrisk; Andet
ro-RO: Tehnologia senzorului de detonație: MEMS; Altele/Nespecificat; Piezoelectric; Altele
th: เทคโนโลยีเซ็นเซอร์ตรวจจับการน็อค: MEMS; อื่นๆ/ไม่ระบุ; เปียโซอิเล็กทริก; อื่นๆ
pl: Technologia czujnika stuków silnika: MEMS; Inne/nie określono; Piezoelektryczna; Inna
sv: Teknik för knackningssensor: MEMS; Övrigt/ej specificerat; Piezoelektrisk; Övrigt